【裁判字號】    97,訴,2468
【裁判日期】    980520
【裁判案由】    商業會計法
【裁判全文】
臺灣臺北地方法院刑事判決              97年度訴字第2468號
公  訴  人  臺灣臺北地方法院檢察署檢察官
被      告  甲○○
                      之4
上列被告因違反商業會計法等案件，經檢察官提起公訴（97年度
偵字第21853 號），本院判決如下：
    主  文
甲○○連續商業負責人，以明知為不實之事項，而填製會計憑證
，處有期徒刑肆月，如易科罰金，以銀元參佰元即新臺幣玖佰元
折算壹日；減為有期徒刑貳月，如易科罰金，以銀元參佰元即新
臺幣玖佰元折算壹日。
    事  實
一、甲○○於民國93年3 月至6 月間擔任設於臺北市松山區○○
    ○路○ 段40號12樓之6 「中研企業有限公司（下稱中研公司
    ）負責人，為商業會計法所稱之商業負責人。竟基於以明知
    為不實之事項而填製會計憑證及幫助納稅義務人逃漏稅捐之
    概括犯意，自同年4 月起至6 月止，明知中研公司實際上並
    無銷貨營業之事實，仍以中研公司名義填製如附表所示、性
    質上屬於商業會計法所指會計憑證中原始憑證之不實統一發
    票共51張，金額共計新台幣（下同）503 萬9,971 元，交付
    予如附表所示20家營利事業，由如附表所示營利事業於依營
    業稅法申報當期營業稅時，作為如附表所示當期之進項憑證
    以扣抵營業稅，以此不正當方法，幫助上開營利事業逃漏如
    附表所示之營業稅共25萬2,002 元，足以生損害於稅捐稽徵
    機關對於稅捐稽徵之正確性。
二、案經財政部臺灣省南區國稅局移送臺灣臺南地方法院檢察署
    呈請臺灣高等法院檢察署檢察長令轉臺灣臺北地方法院檢察
    署檢察官偵查起訴。
    理  由
一、證據能力之判斷：
  (一)查本件被告甲○○所為不利於己之陳述，並無出於強暴、脅
    迫、利誘、詐欺、疲勞訊問、違法羈押或其他不正之方法，
    亦非違反法定障礙事由經過期間不得訊問或告知義務之規定
    而為，依刑事訴訟法第156 條第1 項、第158 條之2 規定，
    應認其有證據能力。
  (二)本件資以認定被告犯罪事實之其他供述及非供述證據（詳見
    後述），檢察官、被告於本院調查證據時，並未於言詞辯論
    終結前聲明異議，本院審酌該等供述證據作成時之情況，認
    為適當，且亦無其他違背法定程序而取證之情形，依刑事訴
    訟法第159 條之5 規定、第158 條之4 反面解釋，自有證據
    能力。
二、認定犯罪事實之證據與理由：
    經本院訊問後，被告甲○○雖坦承為中研公司之負責人，伊
    曾前往銀行辦理中研公司之帳戶開戶事宜等情，惟矢口否認
    有何公訴意旨所指之犯行，並辯稱：伊只是名義上負責人，
    因懷孕住院未去公司，且未實際從事公司業務之執行，中研
    公司業務係由林利通、乙○○處理云云，並聲請傳喚證人乙
    ○○為證。惟查：
  (一)被告自93年3 月至6 月間擔任中研公司名義負責人，期間中
    研公司有開立如附表所示統一發票予附表所示營利事業，由
    附表所示營利事業申報營業稅時，持以扣抵營業稅額共25萬
    2,002 元等情，有中研公司變更登記表（96年度他字第2935
    號卷第167-170 頁，下稱他字卷）、中研公司登記案卷（97
    年度偵字第21853 號卷第27-183頁，下稱偵字卷）、財政部
    臺灣省南區國稅局移送報告、中研公司營業額與稅額申報書
    、專案申請調檔統一發票查核名冊、專案申請調檔統一發票
    清單（他字卷第1-61頁）在卷可稽，且為被告所不爭執，此
    部分事實堪以認定，合先敘明。
  (二)查被告業於本院審理時坦承：中研公司所有中國信託商業銀
    行、臺灣土地銀行松山分行、華南商業銀行敦和分行之活期
    存款帳戶及第一商業銀行建成分行支票存款帳戶，均為伊親
    自辦理開戶，伊曾去國稅局請領發票購買憑證等語（他字卷
    第180-182 頁、第185-187 頁），並有中國信託商業銀行97
    年5 月20日函、臺灣土地銀行松山分行97年5 月23日函、華
    南商業銀行敦和分行97年5 月21日函、第一商業銀行建成分
    行97年5 月21日函各1 紙在卷可稽（他字卷第157-177 頁）
    ，顯見被告除登記為中研公司名義負責人外，尚參與中研公
    司之銀行帳戶設立、發票購買憑證之請領等與實際經營相關
    之行為，被告確為中研公司實際負責人，實堪認定。
  (三)被告雖辯稱：因為93年3 月底檢查發現懷孕，伊於93年5 至
    6 月就比較少去公司，93年7 月就去住院，未參與公司經營
    云云。惟查，被告所稱住院期間已於本案犯行即93年4 至6
    月之後，被告既自陳在93年4 至6 月期間有去中研公司上班
    ，其所辯不知公司運作內容等語，自非可採。
  (四)被告先則辯稱：林利通找伊合作出資共同設立公司，伊出資
    之40餘萬，係母親由銀行領取交給伊，伊拿現金給林利通，
    林利通出資80-90 萬，申請銀行帳戶、支票、發票購買憑證
    均係林利通陪同前往，申請資料都交給林利通，中研公司實
    際運作人為林利通，伊未支領月薪，僅約定以獲利的2 成作
    為報酬等語（他字卷第181 、185-187 頁）；後又辯稱：乙
    ○○提議合作出資共同設立公司，因乙○○信用不好，伊始
    同意擔任負責人，銀行帳戶申請後之資料均交給乙○○，伊
    有實際到公司上班2 個多月，在公司領了3 、4 個月薪水，
    一個月約3 、4 萬元等語（偵字卷第10、11頁）；嗣又改稱
    ：係林利通與乙○○一起找伊設立公司，伊出資之40餘萬是
    與乙○○一起出的，公司由林利通與乙○○處理等語（偵字
    卷第11頁）；於本院審理時復改稱：公司是伊與哥哥、林利
    通合資，當時伊和母親拿約20幾萬元來出資，用現金交給林
    利通，公司由哥哥、林利通與乙○○處理等語。綜此，被告
    歷次辯稱就合作出資之人、出資金額、資金交付對象、公司
    相關申請資料交付對象、所領薪資及自己是否確有去公司上
    班等情，均有前後不一致之情形，則其所辯是否屬實已非無
    疑；參以被告於最後一次審判期日雖稱有實際至公司上班2
    個多月，惟經本院訊問，又稱對公司主要來源之廠商、客戶
    均不清楚，亦不認識公司其他名義上股東，則被告所言亦與
    常情有悖，難以採信。至被告雖聲請傳喚之證人乙○○，帷
    經本院合法傳喚、囑託拘提而未到庭作證（本院卷第26-31
    頁送達證書、本院98年4 月9 日函、臺灣板橋地方法院檢察
    署98年4 月27日函），自無從為有利於被告之證明，亦此敘
    明。
  (五)綜上所述，由被告之供稱及相關書證等證據，足見被告確有
    公訴意旨所指之犯行，被告所辯無非係卸責之詞，不足採信
    。是本件事證明確，被告犯行堪以認定，應予依法論科。
三、新舊法比較：
    被告行為後，刑法業於94年2 月2 日修正公布，且依刑法施
    行法第10條之1 規定，各修正條文於95年7 月1 日起施行生
    效；刑法中規範行為後法律變更所生新舊法比較適用之準據
    者，為刑法第2 條第1 項，此條項規定，固亦由95年7 月1
    日修正施行前所採之「從新從輕原則」，改為修正後之「從
    舊從輕原則」，然該條既為新舊法比較適用之準據法，本身
    自無更為新舊法比較之問題，是自應一律適用修正後刑法第
    2 條第1 項規定，即「行為後法律有變更者，適用行為時之
    法律，但行為後之法律有利於行為人者，適用最有利於行為
    人之法律。」以決定各該刑法條文之新舊法適用。而比較適
    用最有利於行為人之法律時，應就罪刑有關之共犯、未遂犯
    、連續犯、牽連犯、結合犯、以及累犯加重、自首減輕、暨
    其他法定加減原因（如身分加減）、與加減例等一切情形，
    綜其全部之結果，而為比較，再適用有利於行為人之法律處
    斷，且應就罪刑有關之一切情形，比較其全部之結果，而為
    整個之適用，不能割裂而分別適用有利益之條文，最高法院
    24年上字第4634號、27年上字第2615號判例、最高法院95年
    5 月23日95年度第8 次刑事庭會議決議意旨可資參照。以下
    即本於從舊從輕原則，就本件適用之刑法條文有新舊法比較
    適用必要者臚列如下，並於個別比較後，綜其全部罪刑之結
    果決定新舊法之整體適用。此外，上揭判例所謂不能割裂適
    用，係指與罪刑有關之本刑而言，並不包括易刑處分在內，
    詳言之，有關易科罰金、易服勞役之刑罰執行，仍應比較新
    舊法之規定，適用最有利於行為人之法律，依刑法第2 條第
    1 項之從舊從輕原則定其易刑之折算標準，最高法院96年度
    台上字第2790號判決意旨亦可參照，故關於易刑處分之新舊
    法適用，擬於論罪科刑部分再行決之。經查：
  (一)商業會計法於95年5 月24日修正公布，於同年月26日生效施
    行，該法第71條各款所列之罪之罰金刑由修正前之「新台幣
    15萬元以下」提高為修正後之「新台幣60萬元以下」，經比
    較結果，以修正前之刑度較輕有利於被告，自應適用修正前
    即被告行為時之商業會計法第71條第1 款處斷。
  (二)被告行為後，刑法第55條關於牽連犯之規定業於94年2 月2
    日修正刪除，於95年7 月1 日生效，修正刪除牽連犯規定後
    ，除法理上合於想像競合犯之情形仍可以一罪論外，其餘數
    犯罪行為之情形，即應依刑法第51條規定分論併罰。查本件
    核無想像競合犯之情形，故修正後刪除牽連犯之規定並無較
    有利於行為人可言，是依前開說明，被告行為時之法律即95
    年7 月1 日修正生效施行前之刑法第55條牽連犯規定，自應
    仍予適用。
  (三)被告行為後，刑法第56條關於連續犯之規定業於94年2 月2
    日修正刪除，於95年7 月1 日生效，修正刪除連續犯規定後
    ，除法理上合於接續犯、包括一罪之情形仍可以一罪論外，
    其餘數犯罪行為之情形，即應依刑法第51條規定分論併罰。
    查本件核無合於接續犯或包括一罪之情形，故修正後刪除連
    續犯之規定並無較有利於行為人可言，是依前開說明，被告
    行為時之法律即95年7 月1 日修正生效施行前之刑法第56條
    連續犯規定，自應仍予適用。
  (四)綜上罪刑有關刑法條文新舊法個別比較後之全部結果，上揭
    條文應整體適用刑法修正前之規定論處。
四、論罪科刑：
  (一)按統一發票係營業人依營業稅法規定於銷售貨物或勞務時，
    開立並交付予買受人之交易憑證，足以證明會計事項之經過
    ，應屬商業會計法所稱之會計憑證（最高法院87年臺非字第
    389 號判決參照）。再按商業會計法第71條第1 款以明知為
    不實之事項，而填製會計憑證之罪，原即含有業務上登載不
    實之本質，應逕論以商業會計法第71條第1 款之罪（最高法
    院85年度臺上字第3145號判決參照）。核被告甲○○所為，
    係犯修正前商業會計法第71條第1 款之不實填製會計憑證罪
    、稅捐稽徵法第43條第1 項幫助逃漏稅捐罪。被告多次不實
    填製會計憑證之犯行，時間緊接、方法相近、觸犯構成犯罪
    要件相同之罪名，顯係基於概括犯意，應依修正前刑法第56
    條連續犯之規定論以一罪，並依法加重其刑。其開立不實統
    一發票之目的在於幫助他人逃漏稅捐，所犯上開二罪，有方
    法、目的之牽連關係，為牽連犯，應從一重之不實填製會計
    憑證罪處斷。
  (二)爰審酌：被告違背法令，以虛開發票方式幫助他人逃漏稅捐
    ，影響國家課稅之正確性及公平性甚鉅、幫助他人逃漏稅捐
    之金額、被告所得之利益暨其生活狀況、品行、智識程度等
    一切情狀，量處如主文所示之刑。
  (三)按行為後法律有變更者，適用行為時之法律，但行為後之法
    律有利於行為人者，適用最有利於行為人之法律，刑法第2
    條第1 項定有明文，被告行為後，刑法第41條業於94年2 月
    2 日修正公布，且依刑法施行法第10條之1 規定，於95年7
    月1 日生效施行，關於易科罰金之折算標準，原規定以銀元
    1 元以上3 元以下折算1 日，修正後規定則為以新台幣1 千
    元、2 千元、3 千元折算1 日，故修正後易科罰金折算標準
    之規定並無較有利於行為人可言，況數罪併罰案件，數罪均
    受得易科罰金之宣告刑後，定應執行刑逾6 月時，是否仍得
    諭知易科罰金之折算標準，修正前刑法第41條第2 項規定應
    執行之刑逾6 月者，仍得就宣告刑及應執行刑諭知易科罰金
    之折算標準，修正後刑法第41條第2 項則僅限於應執行之刑
    未逾6 月者，始得就宣告刑及應執行刑諭知易科罰金之折算
    標準，益證修正後之規定並無較有利於行為人可言，是依前
    開說明，自應適用被告行為時之法律即95年7 月1 日修正施
    行前之刑法第41條第1 項前段規定，定易科罰金之折算標準
    ；至修正生效施行前之刑法第41條第1 項雖另有限於「因身
    體、教育、職業或家庭之關係或其他正當事由，執行顯有困
    難」始准易科罰金之規定，此為修正後刑法第41條第1 項所
    無之限制，然有關宣告有期徒刑、拘役應否准許易科罰金執
    行之換刑處分，應由裁判法院之檢察官指揮之，刑事訴訟法
    第457 條第1 項定有明文，上開規定核均屬檢察官指揮執行
    時所應斟酌裁量之事項，而非法院裁判時所應審酌者，故修
    正生效施行前刑法第41條第1 項雖有上開規定，然就本院僅
    宣告易科罰金之折算標準，並非准許易科罰金與否而言，對
    於被告並無不利之處，附此敘明。又罰金罰鍰提高標準條例
    第2 條因上開刑法第41條修正後，已特別就易科罰金之折算
    標準定有明文，認無存在必要而於95年5 月17日修正刪除，
    並於95年7 月1 日生效，然本件既仍適用修正前刑法第41條
    第1 項前段之規定定被告易科罰金之折算標準，自仍應適用
    修正前罰金罰鍰提高標準條例第2 條之規定提高折算之罰金
    數額，亦此敘明，且為免與刑法第41條第1 項修正施行後所
    定易科罰金折算標準改採新臺幣計算產生混淆誤解起見，另
    引用現行法規所定貨幣單位折算新臺幣條例第2 條明定易科
    罰金折算標準及折算新臺幣之數額，以資明確。
  (四)被告犯罪之時間，係在96年4 月24日以前，復無其他不合中
    華民國九十六年罪犯減刑條例所定不得減刑之情形，應依同
    條例第2 條第1 項第3 款之規定，減其宣告刑二分之一，並
    依前開易科罰金之規定，諭知易科罰金之折算標準。
五、末查，起訴書犯罪事實欄雖另敘明： (1)被告甲○○自93年
    4 月至同年6 月，先向屬虛設行號之淂程有限公司、翔宇創
    意有限公司、優廣角有限公司、御祺實業有限公司、雋昇廣
    告有限公司等營利事業取得金額共計869 萬2,940 元之不實
    進項發票25紙，作為中研公司購入貨物之進項憑證；二、被
    告甲○○於開立附表所示之不實發票後，並將不實之銷貨資
    料填製會計憑證記入中研公司帳冊，以應付查核。惟查：
  (一)按單純將他人交付之不實發票充作進項憑證，而無進而憑之
    記入帳冊或逃漏稅捐之行為者，因取得不實發票之人與開立
    並交付不實發票之人係立於對向犯之地位，自無與該開立並
    交付不實發票之人成立商業會計法第71條第1 款犯罪之共同
    正犯之餘地，是以起訴書犯罪事實欄上揭 (1)部分之文字內
    容觀之，既無另指明被告有進而憑不實進項發票記入帳冊或
    逃漏稅捐之行為，應認檢察官僅係以此部分文字表明被告為
    掩飾其幫助如附表所示營利事業逃漏稅捐犯行，而有另收取
    其他虛設行號開立不實發票之行為而已，並無另指述被告成
    立其他犯罪之意。以此觀之，雖中研公司確有持淂程有限公
    司等營利事業開立發票申報當期營業稅之行為，有卷附專案
    申請調檔統一發票查核名冊、專案申請調檔統一發票清單可
    稽，然尚乏其他積極證據足認此一行為即已成立稅捐稽徵法
    第41條、第47條之罪，亦無從與本件論罪科刑部分成立裁判
    上一罪關係（最高法院92年度台上字第4025號判決意旨參照
    ），是此部分事實允非本院得以審判之範圍。另本件亦無任
    何積極證據足認被告有憑上開不實進項發票填入帳冊之行為
    ，且起訴書亦未表明被告有此部分犯罪，是此部分事實亦非
    本院得以審判之範圍，起訴書犯罪事實欄上揭 (1)部分，本
    院均無另為無罪判決或於理由中說明不另為無罪諭知之餘地
    ，附此敘明。
  (二)起訴書中雖另指被告於開立附表所示之不實發票後，並將不
    實之銷貨資料填製會計憑證記入中研公司帳冊，以應付查核
    云云。惟遍查卷證資料，均無任何積極證據足認被告有將不
    實之銷貨資料填製會計憑證記入中研公司帳冊之犯行，是雖
    堪認檢察官確有起訴此部分事實之意，然既無積極證據足認
    被告有此部分商業會計法犯行，參照前開說明所示，本應就
    被告此部分犯行為無罪之諭知，惟此部分若有罪，與前揭論
    罪科刑之不實填製會計憑證罪部分係為牽連犯之裁判上一罪
    關係，爰不另為無罪之諭知，併此敘明。
據上論斷，應依刑事訴訟法第299 條第1 項前段，修正前商業會
計法第71條第1 款，稅捐稽徵法第43條第1 項，刑法第2 條第1
項前段、第11條前段，修正前刑法第56條、第55條、第41條第1
項前段，廢止前罰金罰鍰提高標準條例第2 條，現行法規所定貨
幣單位折算新臺幣條例第2 條，中華民國九十六年罪犯減刑條例
第2 條第1 項第3 款、第7 條、第9 條，判決如主文。
本案經檢察官黃兆揚到庭執行職務。
中    華    民    國    98    年    5    月    20    日
                  刑事第六庭    審判長法  官  張永宏
                                      法  官  雷淑雯
                                      法  官  林孟皇
本正本證明與原本無異。
如不服本判決應於收受送達後10日內向本院提出上訴書狀，並應
敘述具體理由；其未敘述上訴理由者，應於上訴期間屆滿後20日
內向本院補提理由書（均須按他造當事人之人數附繕本）「切勿
逕送上級法院」。
                                      書記官  楊雅鈞
中    華    民    國    98    年    5    月    20    日
附錄本案論罪科刑法條全文：
95年5月24日修正前商業會計法第71條
商業負責人、主辦及經辦會計人員或依法受託代他人處理會計事
務之人員有下列情事之一者，處5 年以下有期徒刑、拘役或科或
併科新臺幣15萬元以下罰金：
一、以明知為不實之事項，而填製會計憑證或記入帳冊。
二、故意使應保存之會計憑證、會計帳簿報表滅失毀損。
三、偽造或變造會計憑證、會計帳簿報表內容或毀損其頁數。
四、故意遺漏會計事項不為記錄，致使財務報表發生不實之結果
    。
五、其他利用不正當方法，致使會計事項或財務報表發生不實之
    結果。
稅捐稽徵法第43條
教唆或幫助犯第41條或第42條之罪者，處3 年以下有期徒刑、拘
役或科新台幣6萬元以下罰金。
稅務人員、執行業務之律師、會計師或其他合法代理人犯前項之
罪者，加重其刑至二分之一。
稅務稽徵人員違反第33條規定者，除觸犯刑法者移送法辦外，處
1萬元以上5萬元以下罰鍰。
附表
┌──┬─────┬─────┬────┬──┬─────┬────┬──┐
│編號│公司名稱  │銷售額    │稅額    │張數│已申報扣抵│以申報扣│張數│
│    │          │          │        │    │銷項稅額  │抵稅額  │    │
├──┼─────┼─────┼────┼──┼─────┼────┼──┤
│ 1  │八爪魚創意│  129,948 │  6,497 │ 1  │  129,948 │  6,497 │ 1  │
│    │有限公司  │          │        │    │          │        │    │
├──┼─────┼─────┼────┼──┼─────┼────┼──┤
│ 2  │長靴子企業│  163,414 │  8,171 │ 2  │  163,414 │  8,171 │ 2  │
│    │有限公司  │          │        │    │          │        │    │
├──┼─────┼─────┼────┼──┼─────┼────┼──┤
│ 3  │芳原國際企│  269,250 │ 13,414 │ 6  │  269,250 │ 13,414 │ 6  │
│    │業有限公司│          │        │    │          │        │    │
├──┼─────┼─────┼────┼──┼─────┼────┼──┤
│ 4  │三川風多媒│  299,360 │ 14,968 │ 5  │  299,360 │ 14,968 │ 5  │
│    │體股份有限│          │        │    │          │        │    │
│    │公司      │          │        │    │          │        │    │
├──┼─────┼─────┼────┼──┼─────┼────┼──┤
│ 5  │蘋果圓有限│  107,715 │  5,386 │ 2  │  107,715 │  5,386 │ 2  │
│    │公司      │          │        │    │          │        │    │
├──┼─────┼─────┼────┼──┼─────┼────┼──┤
│ 6  │瀅嘉企業股│   18,964 │    948 │ 1  │   18,964 │    948 │ 1  │
│    │份有限公司│          │        │    │          │        │    │
├──┼─────┼─────┼────┼──┼─────┼────┼──┤
│ 7  │上谷企業有│  277,330 │ 13,867 │ 2  │  277,330 │ 13,867 │ 2  │
│    │限公司    │          │        │    │          │        │    │
├──┼─────┼─────┼────┼──┼─────┼────┼──┤
│ 8  │泰春紙器股│  142,410 │  7,121 │ 2  │  142,410 │  7,121 │ 2  │
│    │份有限公司│          │        │    │          │        │    │
├──┼─────┼─────┼────┼──┼─────┼────┼──┤
│ 9  │良盟塑膠股│  300,000 │ 15,000 │ 3  │  300,000 │ 15,000 │ 3  │
│    │份有限公司│          │        │    │          │        │    │
├──┼─────┼─────┼────┼──┼─────┼────┼──┤
│ 10 │戰連企業有│  158,000 │  7,900 │ 1  │  158,000 │  7,900 │ 1  │
│    │限公司    │          │        │    │          │        │    │
├──┼─────┼─────┼────┼──┼─────┼────┼──┤
│ 11 │千鈺彩色印│   75,445 │  3,772 │ 2  │   75,445 │  3,772 │ 2  │
│    │刷事業有限│          │        │    │          │        │    │
│    │公司      │          │        │    │          │        │    │
├──┼─────┼─────┼────┼──┼─────┼────┼──┤
│ 12 │星泓紙器有│  300,740 │ 15,037 │ 2  │  300,740 │ 15,037 │ 2  │
│    │限公司    │          │        │    │          │        │    │
├──┼─────┼─────┼────┼──┼─────┼────┼──┤
│ 13 │泛得印刷設│  100,860 │  5,043 │ 1  │  100,860 │  5,043 │ 1  │
│    │計有限公司│          │        │    │          │        │    │
├──┼─────┼─────┼────┼──┼─────┼────┼──┤
│ 14 │乘隆彩色印│  129,326 │  6,466 │ 2  │  129,326 │  6,466 │ 2  │
│    │刷有限公司│          │        │    │          │        │    │
├──┼─────┼─────┼────┼──┼─────┼────┼──┤
│ 15 │安德印刷股│1,005,850 │ 50,294 │ 4  │1,005,850 │ 50,294 │ 4  │
│    │份有限公司│          │        │    │          │        │    │
├──┼─────┼─────┼────┼──┼─────┼────┼──┤
│ 16 │宇昕印刷設│  275,709 │ 13,785 │ 1  │  275,709 │ 13,785 │ 1  │
│    │計有限公司│          │        │    │          │        │    │
├──┼─────┼─────┼────┼──┼─────┼────┼──┤
│ 17 │承軒視覺設│  130,000 │  6,500 │ 2  │  130,000 │  6,500 │ 2  │
│    │計有限公司│          │        │    │          │        │    │
├──┼─────┼─────┼────┼──┼─────┼────┼──┤
│ 18 │學研企業社│  101,150 │  5,058 │ 2  │  101,150 │  5,058 │ 2  │
├──┼─────┼─────┼────┼──┼─────┼────┼──┤
│ 19 │良樺股份有│  300,000 │ 15,000 │ 3  │  300,000 │ 15,000 │ 3  │
│    │限公司    │          │        │    │          │        │    │
├──┼─────┼─────┼────┼──┼─────┼────┼──┤
│ 20 │仁齊企業有│  754,500 │ 37,725 │ 7  │  754,500 │ 37,725 │ 7  │
│    │限公司    │          │        │    │          │        │    │
├──┼─────┼─────┼────┼──┼─────┼────┼──┤
│    │合計      │5,039,971 │252,005 │51  │5,039,971 │252,002 │51  │
└──┴─────┴─────┴────┴──┴─────┴────┴──┘


司法院資訊處製作；財團法人民間司法改革基金會備份。
